臺灣高雄地方法院交通事件裁定　　　　　　　　　 九十三年度交聲字第四九四號
　　原處分機關　高雄市政府警察局鼓山分局
　　異　議　人　甲○○
右列受處分人因違反道路交通管理處罰條例案件，對於高雄市政府警察局鼓山分局九
十三年七月六日所為之處分（高市警鼓分裁字第九二六一一號），聲明異議，本院裁
定如左：
    主  文
異議駁回。
    理  由
一、異議意旨略以：本人經營化工原料買賣業，違規處所忠烈祠停車場為每日晨間歌
    唱會友卡拉ＯＫ每日歌唱場所，壽山公園管理處有登記在案，而九十二年十一月
    三十日為星期假日，敝人與家人因為活動過遲為唯一缺失，為此提出異議云云。
二、按未經許可在道路舉行賽會或擺設筵席、演戲、拍攝電影或其他類似行為者，除
    責令行為人即時停止並消除障礙外，處行為人或其雇主新臺幣一千二百元以上二
    千四百元以下罰鍰；而所謂之道路，係指公路、街道、巷衖、廣場、騎樓、走廊
    或其他供公眾通行之地方。道路交通管理處罰條例第八十二條第一項第九款、第
    二條第一款分別定有明文。
三、訊據異議人矢口否認有闖紅燈之行為，除以前開情詞置辯外，並辯稱：該攤位負
    責人是王吉美云云。經查，異議人於九十二年十一月三十日十四時三十六分許，
    在高雄市鼓山區忠烈祠停車場擺設卡拉ＯＫ攤位等情，業經證人即高雄市政府警
    察局鼓山分局新濱派出所警員陳志宏到庭證稱：「本件是我取締，我到達那裡的
    時候是早上九點多，我當時是接獲民眾之報案，當地有人在放卡拉ＯＫ，我到時
    他們告訴我會馬上收，後來又有民眾於一點多時說有設置卡拉ＯＫ，後來我到時
    ，發現有三桌客人，並放在停車場那裡，放卡拉ＯＫ，我問是何人設置的，當時
    沒有人要承認，後來我說我要全部搬回去，那時異議人就出來說「是我設置的」
    ，當時有三桌客人，另外我查到在當地忠烈祠是屬於文化局之市有地，有設置登
    記在案的只有一家早覺園。」、「（問：當地點是否可以設攤等？）不能。」（
    參本院九十三年九月十七日訊問筆錄）。衡以警員對其親睹之違規事實掣單舉發
    ，就其事實之證明，亦為證人，如無具體事證足證其有偏頗或失實之虞，已難恣
    意否定其指證即舉發之真正，況其舉發行為兼有公務員基於職務上權力，依法就
    特定之具體事件所為具公法上效果之單方行政行為之性質，基於公務員為公法上
    行為具有公信力之原則，該行政處分當可被推定為真正。且證人陳志宏既係依法
    執行職務之警員，與異議人更無任何仇隙糾紛，衡理當無故意誣陷之虞，其證詞
    自無不可採之理。何況異議人亦到院陳稱：「（問：有無申請登記或承租該土地
    ？）無，那是公家地。」且就其所稱之負責人「王吉美」，亦未能提供住居所、
    年籍資料以供查證，更自承該卡拉ＯＫ攤位之鑰匙均放在伊處等語，足認證人陳
    志宏所證被告於遭取締時曾表示該攤位為其設置等語屬實，異議人辯稱該攤拉並
    非其所設云云，顯不足採。按本件之忠烈祠公有停車場，係供公眾通行使用之地
    方，屬道路交通管理處罰條例第二條第一款所定之道路；而被告在道路上擺設攤
    位，衡其性質當與舉行賽會或擺設筵席、演戲、拍攝電影為類似之行為，核屬道
    路交通管理處罰條例第八十二條第一款第九款之規範範圍。此外，復有高雄市政
    府警察局鼓山分局舉發違反道路交通管理事件通知單、高雄市政府警察局鼓山分
    局違反道路交通管理事件裁決書各一份在卷可稽。綜上所述，原處分機關依據首
    開法條規定，並審酌異議人違規情節輕重，裁處罰鍰新臺幣二千四百元，無何違
    誤，應予維持，本件異議為無理由，應予駁回。
四、應依道路交通案件處理辦法第十九條，裁定如主文。
中      華      民      國      九十三      年    十    月    二十九    日
                                臺灣高雄地方法院交通法庭
                                    法  官  王啟明
右正本證明與原本無異。
如不服本裁定，應於裁定送達後五日內，向本院提出抗告狀。
                                    書記官    陳寰瑛
中    華    民    國      九十三      年      十     月  二十九     日
